臺灣士林地方法院民事判決  
111年度訴字第297號
原      告  李潔玲  
被      告  顏淑嫻  
            林鍫棣  
上列當事人間請求侵權行為損害賠償事件，本院於民國111年4月
19日言詞辯論終結，判決如下：
    主  文
被告顏淑嫻應給付原告新臺幣肆拾萬元，及自民國一百一十一年
一月十三日起至清償日止，按年息百分之五計算之利息。
被告林鍫棣應給付原告新臺幣肆拾萬元，及自民國一百一十一年
一月十三日起至清償日止，按年息百分之五計算之利息。
原告其餘之訴駁回。
訴訟費用百分之二十各由被告顏淑嫻、林鍫棣負擔，餘由原告負
擔。
本判決第一項、第二項，於原告各以新臺幣壹拾肆萬元、壹拾肆
萬元供擔保後得假執行，但被告顏淑嫻、林鍫棣如各以新臺幣肆
拾萬元、肆拾萬元供擔保，得免為假執行。
原告其餘假執行之聲請駁回。
    事實及理由
一、原告起訴時，原主張尚以民法第185條作為請求權基礎（見
    本院卷第30頁），嗣後更正已不再引用該條條文，並請求被
    告各別給付（見本院卷第70頁、第103頁），經核係基於同
    一基礎事實，依照民事訴訟法第255條第1項但書第2款之規
    定，自屬合法，先予敘明。
二、原告起訴主張：伊與被告林鍫棣為配偶關係，林鍫棣與被告
    顏淑嫻（下與林鍫棣合稱被告，分則逕稱姓名）前因逾越一
    般男女交往分際，侵害伊配偶身分法益，經伊提起訴訟，嗣
    與顏淑嫻於本院110年度訴字第11號侵權行為損害賠償事件
    中達成和解。惟被告竟於民國110年12月間互相聯繫，並一
    同出入旅社，不僅違反前案和解條件，亦破壞伊婚姻及家庭
    共同生活之圓滿及幸福，再次侵害伊配偶身分法益，致受有
    非財產上損害，爰依民法第184條第1項後段、第195條第3 
    項規定，提起本件訴訟等語，並聲明：㈠顏淑嫻給付原告新
    臺幣（下同）100萬元及自起訴狀繕本送達翌日起至清償日
    止，按週年利率5％計算之利息；㈡林鍫棣給付原告100萬元及
    自起訴狀繕本送達翌日起至清償日止，按週年利率5％計算之
    利息；㈢願供擔保請准宣告假執行。
三、被告則以：請求金額過高，無法負擔等語，資為抗辯，並聲
    明：原告之訴駁回。
四、兩造不爭執事項（見本院卷第105頁）：
  ㈠原告與林鍫棣於101年12月13日登記結婚。
  ㈡原告與顏淑嫻前曾因侵害配偶身分法益，經本院以110 年度
    訴字第11號達成和解。
五、得心證之理由：
　㈠被告確有侵害原告配偶身分法益 
　⒈按因故意或過失，不法侵害他人之權利者，負損害賠償責任
    。故意以背於善良風俗之方法，加損害於他人者亦同；不法
    侵害他人之身體、健康、名譽、自由、信用、隱私、貞操，
    或不法侵害其他人格法益而情節重大者，被害人雖非財產上
    之損害，亦得請求賠償相當之金額。前二項規定，於不法侵
    害他人基於父、母、子、女或配偶關係之身分法益而情節重
    大者，準用之，民法第184條第1項、第195條第1、3項分別
    定有明文。又婚姻係以夫妻之共同生活為其目的，配偶應互
    相協力保持其共同生活之圓滿安全及幸福，而夫妻互守誠實
    ，係為確保其共同生活之圓滿安全及幸福之必要條件，配偶
    自有因婚姻契約而互負誠實之義務，配偶之一方行為不誠實
    ，破壞共同生活之圓滿安全及幸福者，即為違反因婚姻契約
    之義務而侵害他方之權利。是所謂配偶權，係指配偶間因婚
    姻關係成立以互負誠實義務為內容之權利，一方配偶與第三
    人通姦，固係共同侵害他方配偶之配偶權，惟配偶權之範圍
    依上說明應不以此為限，凡逾越婚姻誠實義務之行為，諸如
    與配偶以外之人同宿一室、摟抱、親吻或其他等行為，依社
    會一般通念，足以破壞夫妻共同生活圓滿、安全及幸福，而
    有違婚姻關係配偶間應負之誠實義務者，均屬之。
  ⒉經查，原告主張被告於上開時、地侵害其配偶法益，業據提
    出LINE對話記錄、旅社現場照片為證（見111年度士司調字
    第2號卷第12頁至第24頁、本院卷第74頁至第94頁），被告
    並不否認互傳LINE訊息、身為照片中之人（見本院卷第104
    頁），而觀諸該等證據中，被告不僅互訴愛意，並約定前去
    旅社，還稱「我要妳的牽妳的手一起走進去讓人拍照」、「
    好，誰怕誰，我倆可高調點」、「我這輩子只有（唯一）在
    行天宮向關老爺祈求和你在一起」、「真愛兩字放在心裡」
    ，嗣後在旅社遭警方當場查獲，足認被告間確有不倫私情，
    原告主張遭被告侵害配偶身分法益且情節重大，自屬有據。
　㈡被告應各給付原告40萬元
    被告對原告所為侵害配偶身分法益之侵權行為，已如前述，
    自應負損害賠償責任；按不法侵害他人之人格權，被害人受
    有非財產上損害，請求加害人賠償相當金額之慰撫金時，法
    院對於慰撫金之量定，應斟酌實際加害情形、所造成之影響
    、被害人痛苦之程度、兩造之身分地位經濟情形及其他各種
    狀況，以核定相當之數額；再非財產上損害之慰撫金數額，
    究竟若干為適當，應斟酌兩造身分、地位及經濟狀況，俾為
    審判之依據。核以原告為高職畢業，任職旅遊業，109年度
    所得約30餘萬元，被告分別為高職、國小畢業，現已退休、
    擔任公司負責人，109年度所得各約10餘萬元、20餘萬元等
    情，業據渠等陳報在卷（見本院卷第70頁、第105頁至第106
    頁），並有稅務電子閘門財產所得調件明細表可佐（見本院
    限制閱覽卷），本院審酌原告與顏淑嫻前已因另案和解在案
    ，卻又違反承諾仍與林鍫棣不倫往來，原告因此罹患憂鬱症
    ，有診斷證明書可佐（見111年度士司調字第2號卷第28頁）
    ，考量被告侵害之情節、期間，並衡量兩造身分、地位、經
    濟能力等一切情狀後，認為原告對被告各請求精神上損害賠
    償以40萬元為適當。
六、綜上所述，原告依侵權行為之法律關係，請求被告各賠償40
    萬元，及自起訴狀繕本送達翌日即111年1月13日（見110年
    度士司調字第2號卷第34頁、第36頁）起至清償日止，按年
    息5％計算之利息，為有理由，應予准許，逾此範圍之請求，
    為無理由，則應予駁回。
七、本件原告勝訴部分，業據聲明供擔保宣告假執行，應予准許
    ，另依民事訴訟法第392條之規定，酌定相當之擔保金額宣
    告被告得供擔保免為假執行。至於原告之訴駁回部分，則假
    執行之聲請失其附麗，併予駁回之。
八、本件事證已臻明確，兩造其餘主張陳述及所提之證據，經審
    酌後於本件判決結果無影響，爰不逐一論述，附此敘明。
九、據上論結，原告之訴為一部有理由、一部無理由，判決如主
    文。 　
中　　華　　民　　國　　111 　年　　4 　　月　　29　　日
                  民事第三庭    法　官  劉育琳　
以上正本係照原本作成。
如對本判決上訴，應於判決送達後20日內向本院提出上訴狀，若
委任律師提起上訴者，應一併繳納上訴審裁判費，否則本院得不
命補正逕行駁回上訴。
中　　華　　民　　國　　111 　年　　4 　　月　　29　　日
                                書記官  邱勃英